臺灣臺中地方法院刑事判決
111年度易字第1621號
公  訴  人  臺灣臺中地方檢察署檢察官
被      告  宋婷榛



上列被告因詐欺案件，經檢察官提起公訴（111年度偵字第28896
號），被告於準備程序中就被訴事實為有罪之陳述，經告知簡式
審判程序之旨，並聽取當事人之意見後，經本院合議庭裁定由受
命法官獨任進行簡式審判程序，本院判決如下：
    主    文
宋婷榛犯詐欺取財罪，處有期徒刑陸月，如易科罰金，以新臺幣
壹仟元折算壹日。
    犯罪事實
一、宋婷榛意圖為自己不法之所有，基於詐欺取財之接續犯意，
    自民國105年9月7日起至109年6月9日止，向蔡玉婕佯稱因其
    欲投資開設當鋪、需要資金周轉，而向蔡玉婕借款，並約定
    支付每月3%至5%不等之利息，蔡玉婕因而陷於錯誤，而陸續
    於附表一所示期間，將附表一所示金額匯款至宋婷榛名下之
    合作金庫商業銀行雙和分行帳號0000000000000號帳戶。詎
    宋婷榛於上開期間為免其犯行曝光，竟以向其他親友借款支
    付蔡玉婕利息之方式，營造其正常經營當舖事業並有獲利之
    假象，藉此取信於蔡玉婕，使蔡玉婕同意繼續借款予宋婷榛
    ，總計借款金額（不含利息）高達新臺幣1150萬5000元，直
    至111年1月起蔡玉婕發現宋婷榛未再依約支付利息，幾經聯
    繫宋婷榛出面處理，宋婷榛始坦承自始至終均無借款用於經
    營當鋪一事，借款全數用於支付其他債務等私人用途，蔡玉
    婕至此始悉受騙。
二、案經蔡玉婕委任潘仲文律師告訴臺灣臺中地方檢察署檢察官
    偵查起訴。
    理    由
一、本案被告宋婷榛所犯各罪，均非死刑、無期徒刑、最輕本刑
    為3年以上有期徒刑之罪，或高等法院管轄第一審之案件，
    被告於本院準備程序中，就前揭被訴事實為有罪之陳述，經
    受命法官告以簡式審判程序之旨，並聽取當事人之意見後，
    本院認無不得或不宜改依簡式審判程序進行之處，爰依刑事
    訴訟法第273條之1第1項、第284條之1規定，經合議庭評議
    後，裁定本案由受命法官獨任進行簡式審判程序，是本案之
    證據調查，依刑事訴訟法第273條之2規定，不受同法第159
    條第1項、第161條之2、第161條之3、第163條之1及第164條
    至第170條規定之限制，合先敘明。
二、上揭犯罪事實，業據被告於偵查及本院審理時坦承不諱，核
    與告訴人蔡玉婕於偵查所為指訴情節相符，並有告訴人臺灣
    銀行帳戶存摺封面及內頁影本、告訴人與被告之對話譯文各
    1份、臺灣銀行匯款申請書12紙、告訴人及被告之對話紀錄
    擷圖共4張在卷可稽（見偵16459號卷第13頁至第45頁、第57
    頁至第59頁；偵28896號卷第23頁），足徵被告自白與事實
    相符，堪以信採。本案事證明確，被告犯行堪以認定，應予
    依法論科。
三、按接續犯乃指行為人之數行為，於同一或密切接近時、地實
    行，侵害同一法益，而其各行為之獨立性極為薄弱，依一般
    社會健全觀念，實難以強行分開，且在刑法評價上，以視為
    數個舉動之接續作為，合為包括之一行為，較為合理者而言
    （最高法院106年度台上字第236號判決意旨參照）。被告雖
    有多次向告訴人佯稱投資開設當鋪、需要資金周轉為由，期
    間並不定期給付利息予告訴人，佯裝當鋪確有經營獲利之表
    象，使告訴人因而陷於錯誤，而於附表一所示時間交付如附
    表一所示金額予被告，然被告對告訴人所為詐欺行為，顯係
    基於為自己不法所有之單一犯意、目的，利用告訴人陷於錯
    誤之同一狀態，於密接之時間、空間下，詐騙告訴人交付財
    物，侵害相同法益，各次舉動之獨立性甚為薄弱，應各視為
    一個法律上行為之接續施行，均分別論以接續犯之法律上一
    罪，始為妥適。
四、爰以行為人責任為基礎，審酌被告不思循合法正當途徑獲取
    財物，為一己之私而以上開詐術詐取告訴人之財物，金額高
    達1156萬5000元，所為顯然欠缺對他人財產權尊重之觀念，
    所為誠值非難；惟審酌被告犯後始終坦承犯行，然因與告訴
    人間就賠償金額並無共識而無從成立調解，惟已償還告訴人
    借款總額之款項（如附表二所示）之犯後態度，暨被告自陳
    專科畢業之智識程度，月收入約3萬元，扣除每月賠償予其
    他債權人之債務後，僅有1萬餘元之生活費用，不佳之家庭
    經濟狀況（見本院卷第52頁）等一切情狀，量處如主文所示
    之刑，並諭知易科罰金之折算標準。
五、按犯罪所得，屬於犯罪行為人者，沒收之；犯罪所得已實際
    合法發還被害人者，不予宣告沒收或追徵，刑法第38條之1
    第1項前段及第5項分別定有明文。經查，被告自告訴人處詐
    得如附表一所示共1156萬5000元，為被告之犯罪所得，惟被
    告業於附表二所示時間給付告訴人，金額達1168萬8769元，
    已逾本案被告自告訴人處取得之款項，有附表二所示證據資
    料可參，應認被告本案犯罪所得均已返還告訴人，依前揭規
    定，不予宣告沒收。
據上論斷，應依刑事訴訟法第273條之1第1項、第299條第1項前
段，刑法第339條第1項、第41條第1項前段，刑法施行法第1條之
1第1項，判決如主文。
本案經檢察官林俊杰提起公訴，檢察官楊雅婷到庭執行職務。
中　　華　　民　　國　　111 　年　　10　　月　　25　　日
                  刑事第十二庭  法  官  吳逸儒
以上正本證明與原本無異。
如不服本判決應於收受送達後20日內向本院提出上訴書狀，並應
敘述具體理由；其未敘述上訴之理由者，應於上訴期間屆滿後20
日內向本院補提理由書（均須按他造當事人之人數附繕本）「切
勿逕送上級法院」。
告訴人或被害人如不服判決，應備理由具狀向檢察官請求上訴，
上訴期間之計算，以檢察官收受判決正本之日起算。
  　 　　 　　　　　　　　　　　書記官  陳俞君
中　　華　　民　　國　　111 　年　　10　　月　　25　　日
　　　　　　　　
附錄論罪科刑法條：
中華民國刑法第339條
意圖為自己或第三人不法之所有，以詐術使人將本人或第三人之
物交付者，處5 年以下有期徒刑、拘役或科或併科50萬元以下罰
金。
以前項方法得財產上不法之利益或使第三人得之者，亦同。
前二項之未遂犯罰之。
附表一
編號 匯款時間 匯款金額（新臺幣） 備註 1 105年9月7日 150萬元 偵16459號卷第15頁 2 105年12月9日 122萬5000元 偵16459號卷第15頁 3 106年5月5日 30萬元 偵16459號卷第17頁 4 106年5月24日 280萬元 偵16459號卷第16頁 5 106年8月2日 30萬元 偵16459號卷第17頁 6 107年1月8日 30萬元 偵16459號卷第16頁 7 108年6月18日 61萬元 偵16459號卷第18頁 8 108年6月21日 70萬元 偵16459號卷第18頁 9 108年11月4日 20萬元 偵16459號卷第19頁 10 108年12月20日 113萬元 偵16459號卷第19頁 11 109年5月8日 200萬元 偵16459號卷第20頁 12 109年6月9日 50萬元 偵16459號卷第20頁 總計 1156萬5000元   

附表二
編號 匯款時間 匯款金額（新臺幣） 備註 1 106年3月14日 45萬元 偵16459號卷第23頁、 本院卷第137頁 2 106年6月7日 33萬元 偵16459號卷第23頁、 本院卷第59頁 3 106年6月15日 16萬元  4 106年9月15日 54萬元 偵16549號卷第24頁、 本院卷第61頁 5 106年9月22日 33萬元 偵16459號卷第24頁、 本院卷第63頁 6 106年11月20日 10萬元 偵16459號卷第24頁 7 106年12月13日 63萬元 偵16459號卷第24頁、 本院卷第65頁 8 107年3月1日 33萬元 偵16459號卷第24頁、 本院卷第67頁 9 107年3月19日 11萬9000元 偵16459號卷第24頁、 本院卷第69頁 10 107年4月24日 1萬833元 本院卷第129頁、第159頁 11 107年5月25日 5萬元 本院卷第131頁、第161頁 12 107年5月26日 5萬元 本院卷第131頁、第161頁 13 107年6月14日 59萬7513元 偵16459號卷第25頁、 本院卷第71頁 14 107年7月19日 1萬6833元 本院卷第133頁、第161頁 15 107年8月4日 9590元 本院卷第135頁、第163頁 16 107年8月21日 5萬元 偵16459號卷第25頁、 本院卷第73頁 17 107年9月12日 64萬元 偵16459號卷第25頁、 本院卷第75頁 18 107年12月14日 69萬元 偵16459號卷第26頁、 本院卷第77頁 19 108年3月22日 69萬元 偵16459號卷第27頁、 本院卷第79頁 20 108年9月22日 20萬元 偵16459號卷第28頁、 本院卷第81頁 21 108年9月26日 103萬元 偵16459號卷第28頁、 本院卷第83頁 22 108年9月28日 20萬元 偵16459號卷第28頁、 本院卷第83頁 23 108年11月1日 20萬元 偵16459號卷第29頁、 本院卷第85頁 24 109年3月4日 5萬元 偵16459號卷第30頁、 本院卷第87頁 25 109年3月23日 50萬元 偵16459號卷第30頁、 本院卷第89頁 26 109年5月5日 26萬元 偵16459號卷第31頁、 本院卷第91頁 27 109年7月21日 50萬元 偵16459號卷第32頁、 本院卷第93頁 28 109年8月12日 20萬元 偵16459號卷第33頁、 本院卷第95頁 29 109年9月8日 20萬元 偵16459號卷第34頁、 本院卷第95頁 30 109年9月24日 10萬元 偵16459號卷第34頁、 本院卷第97頁 31 109年10月21日 5萬元 偵16459號卷第35頁、 本院卷第99頁 32 109年10月27日 10萬元 偵16459號卷第35頁、 本院卷第101頁 33 109年11月19日 10萬元 偵16459號卷第36頁、 本院卷第103頁 34 109年11月26日 40萬元 偵16459號卷第36頁、 本院卷第103頁 35 110年2月8日  10萬元 偵16459號卷第37頁、 本院卷第105頁 36 110年3月24日  10萬元 偵16459號卷第38頁、 本院卷第107頁 37 110年4月20日  20萬元 偵16459號卷第39頁、 本院卷第109頁 38 110年5月11日  9萬元 偵16459號卷第39頁、 本院卷第111頁 39 110年6月8日  5萬元 偵16459號卷第40頁、 本院卷第113頁 40 110年7月20日  5萬元 偵16459號卷第41頁、 本院卷第115頁 41 110年7月22日  3萬元 偵16459號卷第41頁、 本院卷第117頁 42 110年7月30日  50萬元 偵16459號卷第42頁、 本院卷第119頁 43 110年8月3日  50萬元 偵16459號卷第42頁、 本院卷第119頁 44 110年9月14日 10萬元 偵16459號卷第43頁、 本院卷第121頁 45 110年10月21日 2萬元 偵16459號卷第43頁、 本院卷第123頁 46 110年10月28日 5萬元 偵16459號卷第44頁、 本院卷第123頁 47 111年1月6日 1萬5000元 偵16459號卷第45頁、 本院卷第125頁 總計 1168萬8769元